臺灣苗栗地方法院刑事判決
111年度訴字第273號
公  訴  人  臺灣苗栗地方檢察署檢察官
被      告  葉乃定




            吳永青




上列被告等因傷害等案件，經檢察官提起公訴 （110年度偵字第
6951號），本院判決如下：
    主  文
本件公訴不受理。　
    理  由
一、公訴意旨略以：被告葉乃定、吳永青因擺攤糾紛而對告訴人
    吳育蘭心生不滿，竟分別為以下犯行：
  ㈠被告葉乃定於民國110年1月8日14時許，在苗栗縣三義鄉龍騰
    斷橋南斷橋處，因故與告訴人發生爭執，竟基於傷害之犯意
    ，持棍棒毆打告訴人，致告訴人受有左下背挫傷、淤紅、疑
    似腎臟挫傷、右膝擦傷等傷害(被告葉乃定於同日涉恐嚇危
    害安全犯行，另經臺灣苗栗地方檢察署檢察官為不起訴之處
    分)。
  ㈡嗣被告葉乃定仍心有未甘，竟與被告吳永青基於毀損之犯意
    聯絡，於110年1月8日15時23分許，由被告吳永青駕駛車牌
    號碼0000-00號自用小客車搭載被告葉乃定，共同前往告訴
    人位於苗栗縣○○鄉○○村○○0○0號住處，被告葉乃定抵達後，
    遂持棍棒砸毀告訴人上開住處1樓之窗戶玻璃，隨即離去現
    場，致令告訴人上開住處之玻璃2面破損而不堪使用，足生
    損害於告訴人。
  ㈢被告葉乃定於110年1月17日11時許，在苗栗縣三義鄉龍騰斷
    橋南斷橋處，因故與告訴人發生爭執，竟基於傷害之犯意，
    持棍棒毆打告訴人，致告訴人受有受有頭部外傷疼痛、左膝
    瘀青挫傷、右膝及左小腿擦傷、右手指撕裂傷等傷害(被告
    葉乃定於同日另涉恐嚇危害安全、公然侮辱等犯行，另經臺
    灣苗栗地方檢察署檢察官為不起訴之處分)。因認被告葉乃
    定涉犯刑法第277條第1項之傷害罪、同法第354條之毀損罪
    ；被告吳永青涉犯刑法第354條之毀損罪嫌等語。
二、告訴乃論之罪，告訴人於第一審辯論終結前得撤回其告訴，
    又告訴經撤回者，應諭知不受理之判決，並得不經言詞辯論
    為之，刑事訴訟法第238條第1項、第303條第3款、第307條
    分別定有明文。本件被告葉乃定、吳永青，經檢察官依刑法
    第277條第1項之傷害罪、同法第354條之毀損罪提起公訴，
    依同法第287條、同法第357條之規定，須告訴乃論。茲告訴
    人於第一審辯論終結前撤回對被告2人之傷害、毀損告訴，
    此有刑事聲請撤回告訴狀1紙在卷可稽。揆諸上開說明，爰
    不經言詞辯論，均諭知不受理之判決如主文所示。
據上論斷，應依刑事訴訟法第303條第3款、第307條，判決如主
文。
本案經檢察官陳昭銘提起公訴。　　
中　　華　　民　　國　　111 　年　　6 　　月　　8 　　日
                  刑事第三庭  審判長法　官　魏宏安
　　　　　　　　　                  法  官  朱俊瑋
　　　　　　　　　                  法  官  許文棋
以上正本證明與原本無異。
如不服本判決應於收受判決後20日內向本院提出上訴書狀，並應
應敘述具體理由。其未敘述上訴理由者，應於上訴期間屆滿後20
日內向本院補提理由書(均須按他造當事人之人數附繕本)「切勿
逕送上級法院」。告訴人或被害人如對本判決不服者，應具備理
由請求檢察官上訴，其上訴期間之計算係以檢察官收受判決正本
之日期為準。
   　　                          　 書記官  陳彥宏　　
中　　華　　民　　國　　111 　年　　6 　　月　　8 　　日